Sammlung zur Geschichte der Kommunistischen Partei Deutschlands (KPD) und der Deutschen Kommunistischen Partei (DKP)
Stiftung Archiv der Parteien und Massenorganisationen der DDR im Bundesarchiv
- Sammlung zur Geschichte der Kommunistischen Partei Deutschlands (KPD) und der Deutschen Kommunistischen Partei (DKP), SgY 18
  - 1. Kommunistische Partei Deutschlands
    - 1.2. Landes-, Bezirks-, Kreis-, Orts- und Stadtteilleitungen, Betriebs- und Wohnparteigruppen
      - 1.2.10. Baden-Württemberg
        - Flugblätter, Flugschriften und Handzettel der Landesorganisation Baden-Württemberg, auch von Einzelpersonen und Wählergemeinschaften, 1945 - 1968, o. D.; SgY 18/
          - Flugblätter, Flugschriften und Handzettel der Landesorganisation Baden-Württemberg, auch von Einzelpersonen und Wählergemeinschaften, 1945-1968; SgY 18/ 133; Bd 4: 1945-1968 enthält u.a.: Entnazifizierung; Volksbewegung für die Einheit Deutschlands; Dritter Parteitag und Entschließung zur politischen Lage am 22./23. Mai 1948; Währungsreform; Nationale Front für Deutschlands Einheit; Abstimmung über die Wiederherstellung der Länder Baden und Württemberg am 16. Sept. 1951; Wahl zur Verfassunggebenden Landesversammlung; Remilitarisierung; Bundestagswahl am 6. Sept 1953; Betriebsverfassungsgesetz und Mitgliedschaft von Arbeitnehmern im Aufsichtsrat; Entschädigung der Kriegsgefangenen und Heimkehrer; Gemeinde- und Kreistagswahlen am 8. Nov. 1959; Protestversammlungen der IG Metall; Flugschriften für Aufhebung des KPD-Verbots; Lohnkampf der Metallarbeiter; Offener Brief an die SPD-Mitglieder in Stuttgart; Die Spiegelaffäre und der Rücktritt der Regierung Adenauer; Krise der Regierung Erhard.; Politische Verfolgung der Kommunisten Emil Bechtle und Karl Weber; Annahme der Notstandsgesetze
            Baden
            Württemberg
            Stuttgart
            Erhard, Ludwig
            Bechtle, Emil
            Weber, Karl
        - Robert Bosch GmbH Stuttgart, 1945-1947; SgY 18/ 134; enthält v.a.: Kopien der Ablage des Betriebsrates der Robert Bosch GmbH
          Bosch, Robert
      - 1.2.11. Rheinland-Pfalz
        - Flugblätter, Flugschriften und Handzettel der Landesorganisation Rheinland-Pfalz, auch von Einzelpersonen und Wählergemeinschaften, 1947 - 1968; SgY 18/
          - Flugblätter, Flugschriften und Handzettel der Landesorganisation Rheinland-Pfalz, auch von Einzelpersonen und Wählergemeinschaften, 1947 - 1958; SgY 18/ 30; I 10/ 7/ 30; Bd 1: 1947 - 1958 enthält u. a.: Bundestags-, Landtags- und Kommunalwahlen; Appell der 18 Göttinger Atomwissenschaftler; Kampf gegen Remilitarisierung; Streikbewegung und Lohnkämpfe; KPD-Verbot; Verschlechterung der sozialen Lebensbedingungen
            Rheinland-Pfalz
            Atomare Aufrüstung; Appell der 18 Göttinger Wissenschaftler
            Landtagswahlen in Rheinland-Pfalz
          - Flugblätter, Flugschriften und Handzettel der Landesorganisation Rheinland-Pfalz, auch von Einzelpersonen und Wählergemeinschaften, 1959 - 1968; SgY 18/ 31; I 10/ 7/ 31; Bd 2: 1959 - 1968 enthält u. a.: Landtagswahlen; Aufhebung des KPD-Verbots; Kampf gegen Notstandsgesetze; Antisemitismus in der BRD; 41. Jahrestag der Gründung der KPD; Lohnkämpfe; Friedenspolitik der DDR; Außenpolitik der BRD; Betriebsrätewahlen; Mord an John F. Kennedy
            Kennedy, John F.
            Außenpolitik der BRD
            Frieden; Politik der DDR
          - Flugblätter, Flugschriften und Handzettel der Landesorganisation Rheinland-Pfalz, auch von Einzelpersonen und Wählergemeinschaften, 1953-1968; SgY 18/ 135; Bd 3: 1953-1968 enthält u.a.: Kommunalpolitik der KPD Ludwigshafen; Landtagswahl am 15. Mai 1955; Betriebs- und Ortszeitungen der KPD; Reisen der Angestellten der Bundesbahn in die DDR; Lagerungsorte von Atomwaffen; Betriebliche Mitbestimmung; Nationale Bauernpolitik der KPD; 20. Jahrestag der Konstituierung des Landtages von Rheinland-Pfalz; 12 Jahre KPD-Verbot; Annahme der Notstandsgesetze.
            Ludwigshafen
      - 1.2.12. Saar
        - Flugblätter, Flugschriften und Handzettel der Landesorganisation Saar, auch von Einzelpersonen und Wählergemeinschaften, 1955 - 1959, 1963/1964, 1968; SgY 18/ 32; I 10/ 7/ 32; enthält u. a.: Saarstatut; Streikbewegung; Kampf gegen Notstandsgesetze
          Saar
          Saarstatut
        - Flugblätter, Flugschriften und Handzettel der Landesorganisation Saar, auch von Einzelpersonen und Wählergemeinschaften, 1950-1968; SgY 18/ 136; enthält u.a.: KPD in der Saarfrage; KPD zu Schumannplan, Saarfrage und "Gesetz betr. politische Parteien"; Gemeinde- und Kreisratswahlen am 13. Mai 1956; Saarvertrag, Eingliederungsgesetz und Beitrittsformel des Saar-Landtages; Verfassungsbeschwerde der KPD-Saar; Gutachten zum Verbotsverfahren gegen die KPD-Saar; Bezirksleitung Saar der KPD an alle SPD-Mitglieder an der Saar; Arbeitsplätze im Saar-Bergbau; CDU in der Saarfrage; Atomare Aufrüstung an der Saar; Krise und wirtschaftliche Eingliederung des Saarlandes; Gemeinde- und Kreisratswahlen (April 1960); Streik der Bergarbeiter; Bezirksleitung Saar der KPD zum Tod von 286 Bergleuten der Grube Luisenthal; Staatskrise in Bonn; Europäisches Bergarbeiterstatut; KPD-Saarbrücken zu Max Reimann; 1. Mai 1968
          Saarland
          Luisenthal
          Saarbrücken
    - 1.3. Polizeiliche und juristische Maßnahmen gegen KPD-Mitglieder
      - Strafverfahren gegen Mitglieder der KPD wegen illegaler Tätigkeit für die Partei, 1951-1969; SgY 18/
        - Strafverfahren gegen Mitglieder der KPD wegen illegaler Tätigkeit für die Partei, 1964-1969; SgY 18/ 137; Bd 1: 1964-1969 enthält v.a.: Materialien aus der polizeilichen und gerichtlichen Verfolgung der Mitglieder der KPD Karl Schabrod, Helmut Klier, Adolf Broch, Johann Kautz, Rudolf Schröter, Hermann Kauschke, Hans Willuweit, Hermann Gautier, Rolf Knecht, Emil Bechtle, Fritz Rath, Paul Beu, Josef Mayer, Werner Cieslak, Manfred Kapluck, Ludwig Landwehr, Karl Jungmann, Albert Fischer, Curt Stemmler, Rolf Schädel, Günter Bennhardt, Kurt Baumgarte, Robert Seeboth, Erich Mayer, Franz Ahrens, Hubert Kuschnik, Ludwig Stark, Karl Burgmeier, Adolf Sixt, Josef Gauder, Helmut Süß, Herta Dürrbeck, Josef Nürnberg, Carl Heinrich Meyer, Willy Hendricks, Josef Ledwohn enthält auch: Dokumentation von Karl Schabrod über die Verfolgung kommunistischer Wahlkandidaten; Politische Strafverfahren in Niedersachsen; Material der Juristische Fakultät der Humboldt-Universität Berlin; Brief verfolgter Kommunisten an Gustav Heinemann; Panorama-Sendung der ARD am 9. Nov. 1964 zur KPD und der politischen Strafjustiz in der Bundesrepublik Deutschland
          Klier, Helmut
          Broch, Adolf
          Kautz, Johann
          Schröter, Rudolf
          Kauschke, Hermann
          Willuweit, Hans
          Knecht, Rolf
          Rath, Fritz
          Mayer, Josef
          Cieslak, Werner
          Kapluck, Manfred
          Jungmann, Karl
          Fischer, Albert
          Stemmler, Kurt
          Schädel, Rolf
          Bennhardt, Günter
          Baumgarte, Kurt
          Seeboth, Robert
          Mayer, Erich
          Ahrens, Fritz
          Kuschnik, Hubert
          Stark, Ludwig
          Burgmeier, Karl
          Sixt, Adolf
          Gauder, Josef
          Süß, Helmut
          Dürrbeck, Herta
          Nürnberg, Josef
          Meyer, Carl Heinrich
          Hendricks, Willy
          Ledwohn, Josef
          Heinemann, Gustav
          Humboldt
        - Strafverfahren gegen Mitglieder der KPD wegen illegaler Tätigkeit für die Partei, 1951-1961; SgY 18/ 138; Bd 2: 1951-1961 enthält v.a.: Materialien aus der polizeilichen und gerichtlichen Verfolgung der Mitglieder der KPD Basch, Helmut Schamberger und Johann Jennes
          Basch
          Schamberger, Helmut
          Jennes, Johann
        - Strafverfahren gegen Mitglieder der KPD wegen illegaler Tätigkeit für die Partei, 1950-1966; SgY 18/ 139; Bd 3: 1950-1966 enthält v.a.: Materialien aus der polizeilichen und gerichtlichen Verfolgung des Mitglieds der KPD Herbert Hamacher
          Hamacher, Herbert
        - Strafverfahren gegen Mitglieder der KPD wegen illegaler Tätigkeit für die Partei, 1951-1968; SgY 18/ 140; Bd 4: 1951-1968 enthält v.a.: Materialien aus der polizeilichen und gerichtlichen Verfolgung der Mitglieder der KPD Fritz Rollar und Günther Nigbur
          Rollar, Fritz
          Nigbur, Günther
        - Strafverfahren gegen Mitglieder der KPD wegen illegaler Tätigkeit für die Partei, 1953-1959; SgY 18/ 141; Bd 5: 1953-1959 enthält v.a.: Materialien aus der polizeilichen und gerichtlichen Verfolgung der Mitglieder der KPD Frieda und Edwin Lauinger
          Lauinger, Edwin
          Lauinger, Frieda
        - Strafverfahren gegen Mitglieder der KPD wegen illegaler Tätigkeit für die Partei, 1966-1968; SgY 18/ 142; Bd 6: 1966-1968 enthält v.a.: Materialien aus der polizeilichen und gerichtlichen Verfolgung des Mitgliedes der KPD Karl Weber
    - 1.4. Aufhebung des Verbotes der KPD und ihre Wiederzulassung
      - Parteivorstand der KPD zum Verbot der Partei und ihrer Wiederzulassung, 1948-1968; SgY 18/ 143; enthält u.a.: Einschränkung des Streikrechts; Verhaftungen und Verfolgungen von KPD-Mitgliedern; Hermann Gautier an Hans Koschnick zur Aufhebung des KPD-Verbotes; Richard Scheringer zur Agrarpolitik in der BRD und der EWG; Fragen der Deutschen Volkszeitung an Max Reimann; "Frankfurter Kreis für die Aufhebung des KPD-Verbotes"; Willy Brandt zur Legalität der KPD; Max Schäfer und Herbert Mies zum Programmentwurf der KPD 1968
        Scheringer, Richard
        Schäfer, Max
        Mies, Herbert
      - Landes-, Bezirks-, Kreis-, Orts- und Stadtteilleitungen der KPD und ihre Mitglieder zum Verbot der Partei und zu ihrer Wiederzulassung, 1964-1969; SgY 18/ 144; enthält v.a.: Flugblätter, Flugschriften, Handzettel, Erklärungen und Stellungnahemen der Landesverbände der KPD und ihrer Untergliederungen, außer Schleswig-Holstein, zum Verbot der Partei und zu ihrer Wiederzulassung
      - Initiativausschuss für die Wiederzulassung der KPD, 1965-1972; SgY 18/
        - Initiativausschuss für die Wiederzulassung der KPD, 1965-1967; SgY 18/ 145; Bd 1: 1965-1967 enthält u.a.: Umfrage von Heinz W. Czymek zur Wiederzulassung der KPD; Ersuchen von Max Reimann an die Bundesregierung für die Aufhebung des KPD-Verbots; Zusammenschluss der Mitglieder der KPD Karl Schabrod, Franz Ahrens, Manfred Kapluck, Kurt Erlebach und Richard Scheringer zum "Initiativausschuss für die Wiederzulassung der KPD" am 13. März 1967; Pressekonferenz zur Gründung des Ausschusses; Fernsehsendungen anlässlich des 11. Jahrestages des KPD-Verbots im 1. und 2. Programm im Oktober 1967; Interview mit Max Reimann in "Echo der Zeit" am 29. 10. 1967; Arno Behrisch über Antisemitismus und Antikommunismus; Innenminister der Länder Über Möglichkeiten der Neugründung einer Kommunistischen Partei; Offener Brief an Willy Brandt am 13. 11. 1967
          Czymek, Heinz W.
          Ahrens, Franz
          Erlebach, Kurt
        - Initiativausschuss für die Wiederzulassung der KPD, 1968-1972; SgY 18/ 146; Bd 2: 1968-1972 enthält u.a.: Pressekonferenz von Max Schäfer am 14. 02. 1968 in Bonn zum Verbot der Vorstellung des KPD-Programms von 1968 in Frankfurt/M. am 8. Febr. 1968; Haussuchung beim Initiativausschuss nach dem Programm-Entwurf der KPD; Entwurf des Programms der KPD (2. verbesserte Auflage). Max Reimann an die Bundestagsfraktionen zur Vorlage des Programmentwurfs der KPD an die Öffentlichkeit; "Forum legale KPD" an die Delegierten des Nürnberger Parteitages der SPD 1968; Attentat auf Rudi Dutschke; Strafverfahren gegen Grete Thiele, Max Schäfer und Herbert Mies wegen öffentlicher Vorstellung des Programmentwurfs; Erklärung zur Neukonstituierung einer Kommunistischen Partei in Hamburg; Pressestimmen zur Neukonstituierung; Gerichtliche Ladung und Verfolgung von Jupp Angenfort; Rundfunkbericht des NDR, SFB und WDR zum Thema "Von der KPD zur DKP" im Febr. 1972; Prozess und Urteil über die Einziehung des KPD-Programmentwurfs am Landgericht Flensburg; Aufhebung des Urteils des Landgerichts Flensburg durch den Bundesgerichtshof in Karlsruhe am 18. Febr. 1970; Max Reimann an Willy Brandt, Sept. 1970; Neuer politischer Prozess gegen den Programmentwurf am 8. Oktober 1970 in Flensburg
          Flensburg
          Karlsruhe
          Thiele, Grete
          Angenfort, Jupp
      - Zentraler Arbeitskreis für die Aufhebung des KPD-Verbots, 1968-1976; SgY 18/ 147; enthält u.a.: Max Reimann, Grete Thiele, Max Schäfer, Herbert Mies und Ludwig Landwehr als Verhandlungskommission der KPD mit der Bundesregierung; Max Reimann an die Bundestagsfraktionen; Schriftwechsel mit Kommunistischen und Arbeiterparteien; Schriftwechsel mit Rechtsanwälten 1969-1972; Kommentar des Hessischen Rundfunks von Friedrich Herzog zur KPD am 21. 08. 1970; Panorama-Sendung des 1. Programms des Fernsehens zum Umgang mit Kommunisten vom 18. Okt. 1971; Kommentar von Axel Eggebrecht NDR III am 5. Dez. 1971; Schriftwechsel von Kurt Baumgarte und Ludwig Landwehr als Mitglieder des Zentralen Arbeitskreises für die Aufhebung des KPD-Verbots, Niedersachsen; Petition des Zentralen Arbeitskreises an die Bundesregierung und den Bundestag; Informationen über Proteste, Stellungnahmen und Rechtsgutachten zum KPD-Verbot; Brief des Arbeitskreises an Bundeskanzler, Willy Brandt; Revisionsprozess vor dem Bundesgerichtshof am 10. Dez. 1975; Brief an den Bundeskanzler, Helmut Schmidt am 9. Aug. 1976
        Herzog, Friedrich
        Eggebrecht, Axel
      - Pressemeldungen, Dokumentationen, Interviews, Gutachten und Urteile zum KPD-Verbot und dessen Aufhebung, 1964-1972; SgY 18/
        - Pressemeldungen, Dokumentationen, Interviews, Gutachten und Urteile zum KPD-Verbot und dessen Aufhebung, 1964-1971; SgY 18/ 148; Bd 1: 1964-1971 enthält u.a.: Dokumentation des Petitionskreises Rheinland-Pfalz zum 10.Jahrestag des KPD-Verbots; Brief Paul Everts, Druckerei Plambeck und Co., an Willy Brandt; Interview Max Reimanns mit den Professoren Zweigert und Drath; Gutachten Max Reimanns zum Flensburger Prozess; Urteil des Landgerichts Flensburg und des Bundesgerichtshofes; Pressemeldung über den Flensburger Prozess; Öffentliches Hearing über das KPD-Verbot in Duisburg am 05. 06. 1971; Presse über das Duisburger Hearing
          Everts, Paul
          Zweigert, Konrad
          Drath, Martin
          Plambeck
        - Pressemeldungen, Dokumentationen, Interviews, Gutachten und Urteile zum KPD-Verbot und dessen Aufhebung, 1972; SgY 18/ 149; Bd 2: 1972 enthält u.a.: Gutachten und geraffte Zusammenfassungen von Gutachten der Professsoren Axel Azzola, Herbert Bernstein, Konrad Zweigert und Martin Drath; Presseerklärung der Rechtsanwälte Wessig, Kaul und Pfannenschwarz sowie der Professoren Konrad Zweigert, Martin Drath, Herbert Bernstein und Axel Azzola; Stellungnahmen von Juristen zu den von der Ministerpräsidentenkonferenz beschlossenen "Grundsätze zur Frage der verfassungsfeindlichen Kräfte im öffentlichen Dienst"
          Azzola, Axel
          Bernstein, Herbert
          Wessig
          Kaul
          Pfannenschwarz
  - 2. Deutsche Kommunistische Partei
    - 2.1. Bundesausschuss/Parteivorstand und Präsidium
      - Erklärungen und Stellungnahmen des Bundesausschusses der DKP, 1968 - 1969; SgY 18/
        - Erklärungen und Stellungnahmen des Bundesausschusses der DKP, 1968; SgY 18/ 33; I 20/ 1/ 1; Bd 1: 1968 enthält u. a.: Neukonstituierung einer Kommunistischen Partei, 25. Sept.; Offener Brief an die Mitglieder und Funktionäre der SPD, 6. Dez.; 50. Jahrestag der Gründung der KPD; Grundsatzerklärung der DKP (Entwurf); Statut der DKP (Entwurf); Pressemitteilungen; Verweis: DY 30/ IV A2/10.02/ 160 bis 191; DY 30/ IV 2/10.03/ 4, 5, 223
          DKP; Grundsatzerklärungen, Programme, Richtlinien
          DKP; Konstituierung
          DKP; Offene Briefe an die SPD
          DKP; Statut
        - Erklärungen und Stellungnahmen des Bundesausschusses der DKP, 1969; SgY 18/ 35; I 20/ 1/ 4; Bd 2: 1969 enthält: Antwort der DKP an Willy Brandt; Zum Dialog zwischen Sozialdemokratien und Kommunisten; Vorschläge zur Mitbestimmung; Aufruf der DKP an die Belegschaften der Konzernbetriebe; Verweis: DY 30/ A2/10.02/ 160 bis 191; DY 30 2/10.03/ 4, 5, 223
        - Erklärungen und Stellungnahmen des Bundesausschusses der DKP, 1968-1977; SgY 18/ 150; Bd 3: 1968-1977 enthält u. a.: Pressekonferenz und Presseerklärung zur Neukonstituierung einer Kommunistischen Partei am 26. Sept. 1968; Statut und Grundsatzerklärung; Pressestimmen zur Neukonstituierung; Pressemitteilungen des Bundesausschusses; Neukonstituierung der Partei in Bayern; Erste Bundeskonferenz der DKP in Offenbach am 27. 10. 1968 u. a. mit einem Programmaufruf, einem Brief an den Gründungskongress des Aktionsbündnisses für die Bundestagswahl 1969 und einem Beschlussentwurf zur Vorbereitung des Parteitages; 50. Jahrestag der Gründung der KPD; Brief an die SPD; Kurt Bachmann zum Verhältnis der DKP zu den Gewerkschaften; 5. Tagung des Bundesausschusses; DKP-Pressedienst; "extrablatt demokratische Linke"; Kurt Bachmann über den VIII. Parteitag der SPD
          Offenbach
          Bachmann, Kurt
      - Konferenzen des Bundesausschusses der DKP, SgY 18/ 34; I 20/ 1/ 2; enthält: Reden und Beschlüsse der 1. Bundeskonferenz, 27. Okt. 1968 in Offenbach; Rede von Herbert Mies auf der Betriebsarbeiterkonferenz, 1. März 1969; Offener Brief der Teilnehmer der Mitbestimmungskonferenz an die Tagung der sozialdemokratischen Betriebs- und Personalräte; Verweis: DY 30/ A2/10.02/ 160 bis 191; DY 30 2/10.03/ 4, 5, 223
        DKP; Betriebsarbeiterkonferenzen
        DKP; Bundeskonferenzen
      - Parteitage der KPD, 1969 - 1981; SgY 18/
        - Parteitage der KPD, 1969; SgY 18/ 36; I 20/ 2/ 1/ 1; Bd 1: 1. Parteitag, 12./13. April 1969 in Essen enthält: Delegiertenmappe und Drucksachen mit Einladung, Zeitplan, Tages- und Geschäftsordnung; Referate von Kurt Bachmann und Karl-Heinz Noetzel; Entwurf der Grundsatzerklärung; Anträge zum Entwurf des Statutes; Grußschreiben an den Parteitag; Offener Brief an den Außerordentlichen Parteitag der SPD in Bad Godesberg
          Bad Godesberg
          Essen
          Noetzel, Karl-Heinz
          DKP; Parteitage
        - Parteitage der KPD, 1969; SgY 18/ 37; I 20/ 2/ 1/ 2; Bd 2: 1. Parteitag, 12./13. April 1969 in Essen enthält v. a.: Vorschläge für das Parteitagspräsidium und die Mandatsprüfungs-, Wahl- und Redaktionskommissionen; Bericht der Mandatsprüfungskommission; Protokoll; Entwürfe und Anträge zum Statut und zur Schiedsordnung; Presseinformationen
        - Parteitage der KPD, 1969; SgY 18/ 38; I 20/ 2/ 1/ 3; Bd 3: 1. Parteitag, 12./13. April 1969 in Essen, vor 25. März 1969 enthält: Entwürfe und Änderungsvorscvhläge zur Grundsatzerklärung der KPD
        - Parteitage der KPD, 1971, 1973; SgY 18/ 39; I 20/ 2/ 1/ 4; Bd 4: 2. Parteitag, 25. - 28. November 1971 in Düsseldorf, 1971, 1973 enthält: Delegiertenmappe und Drucksachen mit Einladung und Gastkarte; Tages-, Geschäfts- und Wahlordnung; Vorschläge für das Präsidium, das Sekretariat sowie für die Mandatsprüfungs-, Wahl- und Antragskommissionen; Parteitagsinformationen; Disposition für Auswertungsveranstaltungen; Informationen über die Erfüllung einzelner Beschlüsse [1973]
        - Parteitage der KPD, 1973; SgY 18/ 40; I 20/ 2/ 1/ 5; Bd 5: 3. Parteitag, 2. - 4. November 1973 in Hamburg enthält: Parteitagsinformationen; Bericht des PV; Wahlvorschläge
        - Parteitage der KPD, 1973; SgY 18/ 41; I 20/ 2/ 1/ 6; Bd 6: 3. Parteitag, 2. - 4. November 1973 in Hamburg enthält: Empfehlungen zur Behandlung von Initiativanträgen; Anträge an den Parteitag
        - Parteitage der KPD, 1976; SgY 18/ 42; I 20/ 2/ 1/ 7; Bd 7: 4. Parteitag, 19. - 21. März 1976 in Bonn enthält: Information des PV "Antworten, Aufgaben, Alternativen für unser Land"
        - Parteitage der KPD, 1981; Sgy 18/ 43; Bd 8: 6. Parteitag, 29. - 31. Mai 1981 in Hannover enthält: Vorschläge für das Präsidium; Zusammensetzung der Kommissionen; Tages-, Geschäfts- und Wahlordnung; Parteitagsinformationen
        - Parteitage der KPD, 1981; SgY 18/ 44; Bd 9: 6. Parteitag, 29. - 31. Mai 1981 in Hannover enthält: Anträge an den Parteitag
        - Parteitage der KPD, 1981; SgY 18/ 151; Bd 10: 6. Parteitag, 29. - 31. Mai 1981 in Hannover enthält u. a.: Bericht an den Parteitag von Herbert Mies; Information über die Erfüllung der Beschlüsse des 6. Parteitages; Grußadresse der sozialistischen und demokratischen Verleger und Buchhändler; Vorschläge für das Präsidium, die Tagesordnung, die Geschäftsordnung und andere Gremien des Parteitages; Parteitagsinformationen u. a. zu ausländischen Grußschreiben
        - Parteitage der KPD, 1984; SgY 18/ 152; Bd 11: 7. Parteitag 6. - 8. Januar 1984 in Nürnberg enthält u. a.: Grußwort des Kreisvorstandes Nürnberg; Vorschläge für das Präsidium, das Sekretariat und andere Gremien des Parteitages; Parteitagsinformationen 1 bis 100 u. a. zur Eröffnung des Parteitages und zu dem Bericht des Parteivorstandes von Herbert Mies sowie Grußschreiben von Parteien und Persönlichkeiten an den 7. Parteitag
        - Parteitage der KPD, 1986; SgY 18/ 153; Bd 12: 8. Parteitag der DKP 2. - 4. Mai 1986 in Hamburg enthält u. a.: Information über die Erfüllung der Beschlüsse des 7. Parteiages; Vorschläge für das Präsidium, das Sekretariat und andere Gremien des Parteitages; Informationen zum Parteitag u. a. die Begrüßungsrede zur Eröffnung des 8. Parteitages durch Hermann Gautier, Grußworte und Grußschreiben
        - Parteitage der KPD, 1986; SgY 18/ 154; Bd 13: 8. Parteitag vom 2. - 4. Mai 1986 in Hamburg enthält: Anträge an den 8. Parteitag sowie Anträge zum Entwurf der Thesen des 8. Parteitages
      - Tagungen des PV der DKP, 1969 - 1975; SgY 18/
        - Tagungen des PV der DKP, 1969; SgY 18/ 47; Bd 1: 1969
        - Tagungen des PV der DKP, 1969/1979; Sgy 18/ 48; I 20/ 4/ 1/ 2; Bd 2: 1969/1970
        - Tagungen des PV der DKP, 1970; SgY 18/ 49; I 20/ 4/ 1/ 3; Bd 3: 1970
        - Tagungen des PV der DKP, 1973 - 1975; SgY 18/ 50; I 20/ 4/ 1/ 5; Bd 4: 1973 - 1975
      - Konferenzen der DKP, 1969, 1970, 1973; SgY 18/ 45; enthält v. a.: DKP-Frauenforum in Frankfurt/Main am 11. Oktober 1970; Agrarpolitische Konferenz [1970]; Referat von Herbert Mies auf der Energiepolitischen Konferenz am 15. Dezember 1973 in Köln, dabei Entwurf des Energiepolitischen Programmes der DKP
        DKP; Agrarpolitik
        DKP; Energiepolitik
        DKP; Frauenpolitik
        DKP; Landes- und Bezirkskonferenzen
      - Tagungen und Konferenzen, 1969-1980; SgY 18/ 155; enthält u. a.: Josef Ledwohn auf der wissenschaftlichen Tagung am 6./7. 12. 1969 in Nürnberg zum Thema "Lenin und die Fragen der Gewerkschaftspolitik"; 5. Tagung des Parteivorstandes im Februar 1970; Beschluss der 3. Parteivorstandstagung "Die Weltkonferenz der kommunistischen und Arbeiterparteien"; Kurt Bachmann auf der Jugendkonferenz der DKP am 8. Mai 1971 in Hannover; Herbert Mies auf dem organisationspolitischen Seminar vom 6. - 8. Dez. 1976; 5. Tagung des Parteivorstandes am 26./27. Febr. 1977 in Düsseldorf; Oskar Neumann zur Einweihung der Thomas Müntzer Scheune; Hermann Gautier auf dem Zentralen Lenin-Liebknecht-Luxemburg Treffen am 20. Jan. 1980 in Hamburg
        Neumann, Oskar
        Müntzer, Thomas
      - Veranstaltungen des PV der DKP, 1970, 1971, 1974, 1982; SgY 18/ 46; enthält v. a.: Manuskripte von Reden Kurt Bachmanns auf LLL-Treffen am 18. Januar 1970 in Bottropp und von der Leninveranstaltung am 18. April 1970; Manuskripte von Hermann Gautier auf LLL-Treffen am 19. Januar in Bremen und zum Thema "Wer hat die Weimarer Republik zugrunde gerichtet?", 1974; Delegiertenmappe zum LLL-Treffen am 24. Januar 1982 in Bottrop; Einladungen zu Veranstaltungen und zu Ausstellungseröffnungen; Bemerkung: Materialeingangsnummer 9736
        Bottrop
        DKP; Lenin-Luxemburg-Liebknecht-Treffen (LLL)